臺灣屏東地方法院民事裁定　　　　　　110年度潮簡字第761號
原　　　告　李剛慧　
被　　　告　枋寮鄉公所

上列當事人間請求土地徵收等事件，本院裁定如下：
    主  文
本件移送高雄高等行政法院。
    理  由
一、按我國現行法律之規定，關於民事訴訟與行政訴訟之審判，
    係採二元訴訟制度，分由不同性質之法院審理。除法律別有
    規定外，關於因私法關係所生之爭執，由普通法院審理；因
    公法關係所生之爭議，則由行政法院審判之（司法院釋字第
    466 號解釋參照）。又普通法院認其無受理訴訟權限者，應
    依職權裁定將訴訟移送至有受理訴訟權限之管轄法院，民事
    訴訟法第31條之2 第2 項定有明文。故當事人就普通法院無
    審判權之公法爭議事件，誤向普通法院提起民事訴訟時，依
    上說明，自應依職權將訴訟移送至有受理訴訟權限之管轄法
    院。
二、又按訴訟之全部或一部，法院認為無管轄權者，依原告聲請
    或依職權以裁定移送於其管轄法院，行政訴訟法第18條準用
    民事訴訟法第28條第1項定有明文。次按適用通常訴訟程序
    之事件，以高等行政法院為第一審管轄法院；適用簡易訴訟
    程序之事件，以地方法院行政訴訟庭為第一審管轄法院，此
    觀行政訴訟法第104條之1、第229條第1項規定甚明。又按關
    於適用簡易訴訟程序之事件，依行政訴訟法第229條第2項規
    定，限於：1.關於稅捐課徵事件涉訟，所核課之稅額在新臺
    幣（下同）40萬元以下者。2.因不服行政機關所為40萬元以
    下罰鍰處分而涉訟者。3.其他關於公法上財產關係之訴訟，
    其標的之金額或價額在40萬元以下者。4.因不服行政機關所
    為告誡、警告、記點、記次或其他相類之輕微處分而涉訟者
    。5.依法律之規定應適用簡易訴訟程序者。故非屬上開事件
    之公法上爭議事件，即應適用通常訴訟程序由高等行政法院
    為第一審管轄法院。
三、本件原告主張坐落屏東縣○○鄉○地段000地號土地（下稱
    系爭土地）為原告所有，詎其中237.04平方公尺土地遭被告
    鋪設柏油道路供民眾通行，經向被告反映要求辦理徵收，均
    遭被告推稱財政困難為由，未有任何作為，為此請求被告應
    依法進行徵收或給予使用補償等語。經查，原告起訴之對象
    為屏東縣枋寮鄉公所，請求判決事項係請求被告作成徵收土
    地之處分或依照公法上不當得利關係給予補償，並明確表示
    不請求被告拆除柏油道路，應認原告之請求屬於行政訴訟範
    疇，原告誤向無受理訴訟權限之本院起訴，顯係違誤，爰依
    職權將本件移送於高雄高等行政法院。
三、依民事訴訟法第31條之2 第2 項，裁定如主文。
中    華    民    國   110    年    12    月    8     日
                   潮州簡易庭     法  官  麥元馨
以上正本係照原本作成。
如不服本裁定，應於送達後10日內，向本院提出抗告狀並表明抗
告理由，如於本裁定宣示後送達前提起抗告者，應於裁定送達後
10日內補提抗告理由書（須附繕本），並繳納抗告費新臺幣
1,000 元。
中    華    民    國   110    年    12    月    8     日
                                  書記官  洪雅玲